【裁判字號】    89,上易,1932
【裁判日期】    891212
【裁判案由】    傷害
【裁判全文】
臺灣高等法院高雄分院刑事判決          八十九年度上易字第一九三二號
    上訴人
    即被告  丙○○
右上訴人因傷害案件，不服臺灣高雄地方法院八十九年度易字第三六九八號中華民國
八十九年十月四日第一審判決（起訴案號：臺灣高雄地方法院檢察署八十九年度偵字
第一四八四八號），提起上訴，本院判決如左：
      主      文
上訴駁回。
丙○○緩刑貳年。
      事實及理由
一、本案經本院審理結果，認第一審判決認事用法及量刑均無不當，應予維持，並引
    用如附件第一審判決書記載之事實、證據及理由。
二、被告上訴指摘原判決量刑太重，非有理由，應予駁回，然查本院審理中，被告與
    告訴人即其妻甲○○業已和解，告訴人並表示不願追究，有和解書附卷可稽，且
    被告前未曾受有期徒刑以上刑之宣告，為顧及其夫妻情誼及家庭諧，本院以刑之
    宣告，已足資警愓，認以暫不執行為適，爰併予諭知緩刑貳年，以啟自新。
三、據上論斷，應依刑事訴訟法第三百六十八條、第三百七十三條，刑法第七十四條
    第一款，判決如主文。
本案經檢察官朱文彬到庭執行職務。
中    華    民    國        八十九      年     十二     月     十二     日
                              臺灣高等法院高雄分院刑事第四庭
                                  審判長法官  莊  鎮
                                        法官  陳啟造
                                        法官  陳吉雄
右正本證明與原本無異。
不得上訴。
                                      書記官  沈有進
中    華    民    國        八十九      年     十二     月     十四     日
                                                                      Ｈ
附件
臺灣高雄地方法院刑事判決                        八十九年度易字第三六九八號
    公  訴  人  臺灣高雄地方法院檢察署檢察官
    被      告  丙○○  男四十六歲（民國○○○年○月○○○日生）
                        住高雄市○鎮區○○里○○路三一巷五號
                        身分證統一編號：Ｔ一0000000號
右列被告因傷害案件，經檢察官聲請以簡易判決處刑（八十九年度偵字第一四八四八
號），本院判決如左︰
    主  文
丙○○傷害人之身體，處拘役拾日，如易科罰金，以佰元折算壹日。
    事  實
一、丙○○與甲○○係配偶關係，二人間有家庭暴力防治法第三條第一款所定家庭成
    員關係，詎丙○○於民國八十九年五月二十九日晚上十時許，在高雄市○鎮區○
    ○路三十一巷五號住處，因細故與甲○○發生爭執，竟基於傷害之故意，毆打、
    拉扯甲○○，致甲○○身體受有多處挫擦傷之傷害。
二、案經甲○○訴由高雄市政府警察局前鎮分局移送台灣高雄地方法院檢察署檢察官
    偵查起訴。
    理  由
一、訊據被告丙○○矢口否認有何傷害犯行，辯稱：伊沒有打告訴人甲○○，只有互
    相拉扯，告訴人拉伊衣服，伊拉告訴人衣服，告訴人衝過來，伊把她推開云云。
    惟查，右揭犯罪事實，業據告訴人於警訊、偵訊及本院審理中指訴綦詳，並有診
    斷證明書一紙在卷可稽，參以被告亦坦承有與告訴人拉扯，拉扯之間告訴人就受
    傷等語，且告訴人所受之傷害係多處挫擦傷，顯係被告拉扯所造成，被告明知拉
    扯足以致人成傷，猶執意為之，其有傷害之故意甚明，其前開辯詞，顯係事後卸
    責之詞，不足採信。本件事證明確，被告傷害犯行堪可認定。
二、按家庭暴力者，謂家庭成員間實施身體或精神上不法侵害之行為。又家庭暴力罪
    者，謂家庭成員間故意實施家庭暴力行為而成立其他法律所規定之犯罪。家庭暴
    力防治法第二條第一項、第二項著有明文。本件被告與告訴人係配偶關係，被告
    復對於告訴人實施身體上之傷害行為，且構成刑法傷害罪，核屬家庭暴力罪無訛
    ，先此敘明。核被告所為，係犯刑法第二百七十七條第一項之傷害罪。審酌被告
    並無前科，有臺灣高等法院被告全國前案紀錄表在卷可稽，素行乙好，告訴人受
    傷情形尚屬輕微等一切情狀，爰酌情量處如主文所示之刑，並諭知易科罰金之折
    算標準。
據上論斷，應依刑事訴訟法第二百九十九條第一項前段，刑法第二百七十七條第一項
、第四十一條，罰金罰鍰提高標準條例第一條前段、第二條，判決如主文。
本案經檢察官呂建昌到庭執行職務。
中      華      民      國      八十九      年      十      月    四    日
                              臺灣高雄地方法院刑事第三庭
                                  法  官   涂   裕   洪
右正本證明與原本無異。
如不服本判決，應於判決送達後十日內，向本院提出上訴狀。
                                  書記官    許  麗   珠
中      華     民      國      八十九      年      十      月    四    日
附錄本判決論罪之法條全文
刑法第二百七十七條條第一項
  傷害人之身體或健康者，處三年以下有期徒刑、拘役或一千元以罰金。


司法院資訊處製作；財團法人民間司法改革基金會備份。
